---
title: "Reproducible Research Practices'21"
author:
- name: Carlos Granell
  url: http://carlosgranell.eu
  affiliation: Universitat Jaume I
  affiliation_url: http://geotec.uji.es/
  orcid_id: 0000-0003-1004-9695
- name: Sergi Trilles
  url: http://www3.uji.es/~strilles/
  affiliation: Universitat Jaume I
  affiliation_url: http://geotec.uji.es/
  orcid_id: 0000-0002-9304-0719
  
date: "`r Sys.Date()`"
bibliography: references.bib
link-citations: true

description: |
  Curso de formación transversal de la
  [Escuela de Doctorado](https://www.uji.es/estudis/centres/escola-doctorat/base/info-general/escola/)
  en el curso académico 2020/2021.
site: distill::distill_website
---

```{r setup, include=FALSE}
knitr::opts_chunk$set(echo = FALSE)

# Learn more about creating websites with Distill at:
# https://rstudio.github.io/distill/website.html

```

```{r meta, echo=FALSE}
library(metathis)
meta() %>%
  meta_name("github-repo" = "cgranell/rrp21") %>%
  meta_social(
    title = "Reproducible Research Practices'21",
    url ="https://cgranell.github.io/rrp21/"
  )

```


## Bienvenida

¡Gracias por asistir a este curso!

## Enlaces

**Semana 1: Introducción a la reproducibilidad**

-   Sesión 1.1: [Reproducibilidad y replicabilidad](sesion11.html)

-   Sesión 1.2: [Evaluación de la reproducibilidad](sesion12.html)

**Semana 2: Prácticas y recomendaciones**

-   Sesión 2.1: [Organización, recomendaciones y buenas prácticas reproducibles](sesion21.html)

**Semana 3: Literate programming y notebooks**

-   Sesión 3.1: [Literate programming y markdown](sesion31.html)

-   Sesión 3.2: [Notebooks con R Markdown](sesion32.html)

[**Colofón**](colofon.html)

