---
title: "Sesión 3.1"
description: |
  Literate programming y markdown
bibliography: references.bib
---

```{r setup, include=FALSE}
knitr::opts_chunk$set(echo = TRUE)
```

## Los resultados de aprendizaje de la sesión...

-   RRP08 - **Comprender** el valor de combinar una pregunta, código fuente y el resultado

## Los contenidos de la sesión...

-   Estructura y conceptos de un documento en Markdown

-   Usos prácticos de Markdown para la investigación

-   Usos prácticos de Markdown para la docencia

## Actividades y materiales

**[Tiempo estimado: 2 horas]**

a para exes son recursos excelentes para la ciencia abierta y la investigación reproducible. Siguen las actividades sigueinte en orden

1.  Markdown es un lenguaje muy sencillo para escribir contenido especialmente para la Web. Es tan simple e intuitivo que vais a empezar a escribir texto en Markdown antes de pasar a la Actividad 2. Completa el siguiente tutorial interactivo [markdowntutorial](https://www.markdowntutorial.com/) (solo son 10 minutos) para aprender los conceptos de Markdown.

2.  Esta presentación "Markdown: uses for research and teaching" (slides) (y video) resume sus ventajas y usos prácticos para la investigación y la docencia.

    ```{r embed-again, echo=FALSE, fig.cap="[Slides](slides/slides21_01.html)"}
    xaringanExtra::embed_xaringan(url = "slides/slides21_01.html", ratio = "16:9")
    ```

3.  En esta demo, podéis ver lo sencillo que resulta generar distintos formatos de salida (HTML, PDF, etc) a partir de un mismo documento en Markdown. Lo importante no es la herramienta utilizada, sino que pensési las posibilidades que os puede ofrecer Markdown para agilizar la gestión de documentos en distintos formatos.

## **Entrega**

-   No hay entrega

### 
