---
title: "Sesión 3.1"
description: |
  Literate programming y markdown
bibliography: references.bib
---

```{r setup, include=FALSE}
knitr::opts_chunk$set(echo = TRUE)
```

## Los resultados de aprendizaje de la sesión...

-   RRP08 - **Comprender** el valor de combinar una pregunta, código fuente y el resultado

## Los contenidos de la sesión...

-   Usos prácticos de markdown desde la investigación

-   Usos prácticos de markdown desde la docencia

-   Prácticas recomendables para la citación de datos y software

## Actividades y materiales

**[Tiempo estimado: 2 horas]**

a para exes son recursos excelentes para la ciencia abierta y la investigación reproducible. Siguen las actividades sigueinte en orden

1.  Markdown es un lenguaje muy sencillo para escribir contenido especialmente para la Web. Es tan simple e intuitivo que vais a empezar a escribir texto en Markdown antes de pasar a la Actividad 2. Completa el siguiente tutorial interactivo [markdowntutorial](https://www.markdowntutorial.com/) (solo son 10 minutos) para aprender los conceptos de Markdown.

2.  Esta presentación "Markdown for research and teaching" (slides) (y video) resume las ventajes de Markdown para la creación de documentos en formatos variados, y sus usos prácticos para la investigación y la docencia.

    ```{r embed-again, echo=FALSE, fig.cap="[Slides](slides/slides21_01.html)"}
    xaringanExtra::embed_xaringan(url = "slides/slides21_01.html", ratio = "16:9")
    ```

3.  [*The Turing Way*](https://the-turing-way.netlify.app/welcome.html) es el tercer recurso o guía de esta sesión. Se trata mas bien de un compendio de guías sobre la ciencia abierta, reproducibilidad y la ética en la investigación. Lee la sección de "[Licensing](https://the-turing-way.netlify.app/reproducible-research/licensing.html)" de la *Guide for Reproducible Research* [@turingway2019].

    En la tercera sesión online de Tutorías (28 Abril) veremos que podemos generar disitntos formatos (html, pdf, etc) a partir de un documento zas normalmente (si lo haces), y cuál utilizarías en el caso de que nunca hayas especificado una licencia.

4.  Lee las dos primeras secciones (*Software Citation Principles*, *Motivation*) del artículo *Software citation principles* [@smith2016]. Luego, salta al Anexo B (*Software citation use cases*), que enumera situaciones de uso de software que se pueden dar en un artículo. ¿Qué casos de usos (selecciona 3 como máximo) se dan habitualmente en tus artículos? De estos, ¿en cuantos de ellos citas el software correctamente?.

## **Entrega**

-   Sube tu auto-reflexión (actividades 3, 5 y 6) en el foro **Auto-reflexión de prácticas, licencias y citación** en el Aula Virutal e indica también la disciplina a la que perteneces en el mensaje.

### 
